臺灣臺北地方法院交通事件裁定　　　　　　　　　九十三年度交聲字第一一五九號
　　　原處分機關　交通部公路總局台北區監理所
　　　異　議　人　甲○○
　　　即受處分人
右列受處分人因違反道路交通管理處罰條例案件，對於交通部公路總局台北區監理所
中華民國九十三年十一月十日所為之處分（原處分案號：北監自裁字第裁四０─Ｆ0
0000000號），聲明異議，本院裁定如左：
    主      文
異議駁回。
    理      由
一、按交岔路口十公尺內，不得臨時停車；禁止臨時停車處所不得停車，道路交通安
    全規則第一百十一條第一項第二款、第一百十二條第一項第一款分別定有明文。
    而汽車駕駛人在禁止臨時停車處所停車者，處新台幣（下同）六百元以上一千二
    百元以下罰鍰，復為道路交通管理處罰條例第五十六條第一項第一款所明定。又
    行為人如係駕駛小型車在交岔路口十公尺內之禁止臨時停車處所違規停車為警舉
    發，而在舉發通知單上所載之應到案日期前聽候裁決，經主管機關調查後仍認定
    其有違規停車之行為者，依處理細則第四十四條第一項及違反道路交通管理事件
    統一裁罰基準表（下稱基準表）之規定，需對該違規停車之行為人處以九百元之
    罰鍰。
二、本件異議人即受處分人甲○○於民國九十三年十月二十一日上午九時五十八分許
    將三光汽車商行所有之車號ＣＮ─七七六０號自用一般小貨車停放在苗栗縣頭份
    鎮○○路加油站前之禁止臨時停車之交岔路口十公尺內之處，為苗栗縣警察局交
    通警察隊警員李漢龍當場以受處分人違反道路交通管理處罰條例第五十六條第一
    項第一款之規定逕行掣發該局九十三年十月二十一日苗縣警交字第Ｆ00000
    000號舉發違反道路交通管理事件通知單予以舉發，並以拍照之方式採證，受
    處分人於應到案日期前提出申訴，經原處分機關請舉發單位調查結果，仍認受處
    分人有前開違規行為，原處分機關乃依前揭道路交通管理處罰條例第五十六條第
    一項第一款、處理細則第四十四條第一項暨基準表等規定，於九十三年十一月十
    日以北監自裁字第裁四０─Ｆ00000000號裁決書裁處受處分人罰鍰九百
    元。
三、受處分人於聲明異議狀內固不否認有於右揭時間將其所有之前開自用小客車停放
    在前開處所之情事，然否認有何違反道路交通管理處罰條例規定之行為，辯稱：
    其停車之處並未劃設禁止標誌或標線，屬合法可供停車之處，且舉發無照片佐證
    ，警員不得依自由心證開單，依信賴保護原則，舉發不合法云云。
四、經查：經本院向苗栗縣警察局函調結果，該局於九十三年十二月二十四日檢送附
    卷之九十三年十月二十一日處理案件處理系統表一件及當場拍攝採證之舉發違規
    照片三紙清楚記載並拍攝九十三年十月二十一日上午九時五十八分許三光汽車商
    行所有之車號ＣＮ─七七六０號自用一般小貨車確實停放在苗栗縣頭份鎮○○路
    加油站前之禁止臨時停車之交岔路口十公尺內而違規停車之違規事實無訛。況交
    通警員掣單舉發違反道路交通管理處罰條例所列之違規事實，本質上為行政處分
    ，係公務員基於職務上權力，依法就特定之具體事件所為具有公法上效果之單方
    行政行為，基於公務員為公法上行為具有公信力之原則，該行政處分當可被推定
    為真正，其據以依法處分之事實認定亦為真正無誤，本此公信原則，乃立法者賦
    予行政機關制定違反道路交通事件統一裁罰基準及處理細則，使勤務警員得當機
    處分（如該細則第二十三條）以達其維護交通秩序、安全之行政目的，反之，若
    謂公務員一切行政行為均需預留證據以證其實，則國家行政勢必窒礙難行，據此
    ，刑事訴訟法就犯罪證據有關之規定中與屬行政秩序罰之交通違規裁罰本質不合
    之部分，自不在準用之列，從而，受處分人既未就執勤警員之舉發有誤提出相關
    證據以供調查，本院經查亦無任何證據足資證明其有捏造事實違法取締之情事，
    則執勤警員本其維護通秩序、安全職責所為之舉發，自應受到合法、正確之推定
    。受處分人甲○○領有駕駛執照，應知交岔路口十公尺內臨時停車，除了會增加
    行進中車輛轉彎之困擾外，也會妨礙行進中車輛其駕駛人轉彎時之視野，故交岔
    路口十公尺內不得臨時停車，乃無待主管機關於交岔路口再設立任何標誌、標線
    ，是本件受處分人違反道路交通管理處罰條例第五十六條第一項第一款之汽車駕
    駛人在禁止臨時停車處所停車之違規事實已臻明確，受處分人以該處並未劃設臨
    時停車之標誌、標線，舉發不合法云云，顯屬事後狡飾卸責之詞，不足採信。本
    件事證明確，受處分人確有前開違規行為，堪以認定。
五、綜上所述，受處分人確有於前開時間在禁止臨時停車之交岔路口十公尺內違規停
    車之行為，且已於應到案日期前提出申訴，從而原處分機關依道路交通管理處罰
    條例第五十六條第一項第一款、處理細則第四十四條第一項暨基準表等規定，裁
    處受處分人罰鍰九百元，核無違誤，本件受處分人之異議為無理由，自應將其異
    議駁回。
據上論斷，應依道路交通案件處理辦法第十九條，裁定如主文。
中      華      民      國      九十三    年      十二    月    三十   日
                                        臺灣臺北地方法院交通法庭
                                            法  官  黃  雅  芬
右正本證明與原本無異。
如不服本裁定，應於裁定送達後五日內向本院提出抗告狀。
                                            書記官  彭  雅  慧
中      華      民      國      九十三    年      十二    月    三十一 日
